臺灣宜蘭地方法院刑事判決
111年度訴字第260號
公  訴  人  臺灣宜蘭地方檢察署檢察官
被      告  李芷喬


            戴政皓


上列被告因洗錢防制法等案件，經檢察官提起公訴（111年度偵
字第992號、111年度偵字第5305號），本院判決如下：
    主  文
本件公訴不受理。
    理  由
一、追加起訴意旨略以：被告戴政皓、李芷喬明知金融機構帳戶之
    存摺、提款卡為個人信用重要表徵，可預見媒介他人前往從
    事來路不明且係利用提供金融機構帳戶以營利之工作，該工作極可
    能係在從事詐欺取財犯罪及非法洗錢，詎戴政皓於民國110年
    7月間經由臉書（Facebook）獲悉若介紹他人「提供2個金融帳
    戶供公司使用、包吃、包住，日薪新臺幣（下同）3000元」
    、「介紹人每日介紹費為500元」之可疑工作資訊後，為圖
    賺取介紹費用，邀約李芷喬一起加入通訊軟體微信（WeChat
    ）暱稱「君莫笑」組建之通訊群組，經知悉「君莫笑」所招
    募者顯係運用人頭金融機構帳戶為犯罪基礎之不法工作後，戴
    政皓、李芷喬商議上揭介紹費由2人對分，並由李芷喬出面媒
    介友人施侑伶（所涉幫助詐欺、洗錢罪部分業經本院判決）
    從事上揭工作。被告戴政皓、李芷喬及施侑伶基於幫助詐欺
    取財及幫助洗錢之不確定犯意聯絡，由施侑伶於110年7月6日，
    在位於宜蘭縣○○鄉○○○○00號之雲湘居民宿，將其申辦之中國
    信託商業銀行帳號000000000000號帳戶存摺交給「君莫笑」
    所屬詐騙集團成員拍照，並告知其網路銀行帳號及密碼。嗣該
    詐騙集團意圖為自己不法之所有，於如附表所示之時間，以
    如附表所示之方式，詐騙如附表所示之劉珮儀（起訴書誤載
    為劉佩儀）、黃良吉、盧書德、蔡文偉、鍾喬晏、郭士賢、
    簡欣盈、邱乙茹、李絢玉、鄭乃升，致其均陷於錯誤，分別
    於附表所示之時間，匯款如附表所示之金額至施侑伶上開中
    國信託商業銀行帳戶。因認被告戴政皓、李芷喬涉犯刑法第30
    條第1項前段、第339條第1項之幫助詐欺取財及刑法第30條
    第1項前段、洗錢防制法第14條第1項之幫助洗錢等罪嫌。又
    同案共犯施侑伶因同一案件，現繫屬於本院以111年度訴字
    第87號案件審理中，爰依法追加起訴。
二、按起訴之程式違背規定者，應諭知不受理之判決，並得不經
    言詞辯論為之，刑事訴訟法第303條第1款、第307條分別定
    有明文；又依刑事訴訟法第265條第1項規定，於第一審辯論
    終結前，得就與本案相牽連之犯罪或本罪之誣告罪，追加起
    訴。此係就與已經起訴之案件並無單一性不可分關係之相牽
    連犯罪（指刑事訴訟法第7條所列案件），在原起訴案件第
    一審辯論終結前，追加獨立之新訴，蓋二者之當事人或證據
    多共通，藉與本案之程序合併進行以求訴訟經濟，故追加起
    訴限於第一審辯論終結前為之，始得有效達此目的，此為其
    訴訟合法之要件，自應優先審查。檢察官既捨一般起訴方式
    而選擇以追加起訴之方式為之，自應受此時間要件之拘束，
    違反上開規定而追加起訴，其追加起訴之程式違背規定，應
    諭知不受理之判決（最高法院106年度台上字第921號判決意
    旨參照）。
三、經查，本件檢察官據以追加起訴之本案即本院111年度訴字
    第87號被告施侑伶被訴幫助加重詐欺、洗錢案件，業經本院
    於111年7月5日辯論終結，並於同年月26日宣判，此有該案
    審判筆錄在卷可憑，而本件追加起訴係於111年7月15日始繫
    屬於本院，有臺灣宜蘭地方檢察署宜檢嘉慎111偵992字第11
    19012747號函上所蓋印之本院收文戳章即明。是檢察官係於
    本院111年度訴字第87號案件第一審辯論終結後，始為本件
    追加起訴，揆諸前揭說明，追加起訴顯不合法，爰不經言詞
    辯論逕為不受理之判決。
四、據上論斷，應依刑事訴訟法第303條第1款、第307條，判決
    如主文。
中　　華　　民　　國　　111 　年　　7 　　月　　27　　日
                  刑事第三庭審判長法　官　許乃文        
　　　　　　　　　　　　　　　　　法  官  游欣怡
                                  法  官  劉芝毓
以上正本證明與原本無異。
如不服本判決應於收受送達後二十日內向本院提出上訴書狀，並
應敘述具體理由；其未敘述上訴理由者，應於上訴期間屆滿後二
十日內向本院補提理由書(均須按他造當事人之人數附繕本)「切
勿逕送上級法院」。
                                  書記官  蕭亦倫
中　　華　　民　　國　　111 　年　　7 　　月　　27　　日
附表
編號 被害人 詐騙經過 匯款時間 匯款金額 (新臺幣) 相關案號 1 劉珮儀 (提告） 110年7月5日，詐騙集團成員自稱「鳳姐」、「琳霜」，佯稱為增加被動收入，邀約告訴人劉珮儀投資。 110年7月7日14時36分許 2萬元 110年度偵字第6115號 2 黃良吉 (提告） 110年7月6日，詐騙集團成員佯稱可於CLIMPUP網站投資且保證獲利，邀約告訴人黃良吉投資。 110年7月7日15時55分許 3萬元 110年度偵字第7432號 3 盧書德 （未據告訴）  110年6月24日，詐騙集團成員自稱「菲姐」、「林依」、「傅經理」、「國際分析有限公司」，佯稱可教如何增加收入，邀約被害人盧書德投資。 110年7月7日16時49分許 3萬元 110年度偵字第6645號    110年7月7日19時34分許 2萬元  4 蔡文偉 (提告） 110年7月3日起，詐騙集團成員自稱「李佳」，佯稱可增加被動收入，邀約告訴人蔡文偉投資。 110年7月7日 18時59分許 1萬1,000元 111年度偵字第 4107號 5 鍾喬晏 (提告） 110年7月6日起，詐騙集團成員佯稱可代操博弈網站獲利，邀 約告訴人鍾喬晏投資。 110年7月7日 13時41分許 1,000元 111年度偵字第 2081號 6 郭士賢 (提告） 110年7月6日起，詐騙集團成員，佯稱係投資網站、保證獲利 ，邀約告訴人郭士賢投資。 110年7月7日 13時29分許 10萬元 111年度偵字第 1288號    110年7月7日 13時30分許 3萬元  7 簡欣盈 (提告） 110年7月6日起，詐騙集團成員佯稱係美盛創投投資網站、保 證獲利，邀約告訴人簡欣盈投資。 110年7月7日 15時55分許 4萬元 111年度偵字第 1288號    110年7月7日 16時39分許 2萬元  8 邱乙茹 (提告） 110年5月25日起，詐騙集團成員佯稱係美盛創投投資網站保證 獲利，邀約告訴人邱乙茹投資。 110年7月7日 16時32分許 2萬元 111年度偵字第 718號 9 李絢玉 （未據告訴） 110年5月8日起，詐騙集團成員，佯稱投資網站可獲利，邀約被害人李絢玉投資。 110年7月7日 16時21分許 3萬元 111年度偵字第992號 10 鄭乃升 (提告） 110年6月27日起，詐騙集團成員自稱「COCO」，佯稱為增加被動收入，邀約告訴人鄭乃升投資網路商店「輕鬆購」，但需先付款進貨。 110年7月8日 15時4分許 55萬元 111年度偵字第5129號